---
title: "An"
author: "Doriedson"
date: "09-11-2024"
output:
  pdf_document: default
  html_document: default
---

```{r setup, include=FALSE}
knitr::opts_chunk$set(echo = FALSE)
```

```{r include=FALSE}
require(ggplot2)
require(dplyr)
require(patchwork)

source('arquivo1.R')

```

## Os dados

Trata-se de um conjunto extenso, com mais de 20 mil observações e 680 variáveis, sobre receitas culinárias do site _Epicurious_. Houve uma filtragem inicial no conjunto, restaram apenas 6 variáveis explicativas, as consideradas mais importantes: nota, a quantidade de calorias, de proteína, de gordura e de sódio. Há também o nome da receita e a variável resposta, que no caso é binária: trata-se de uma sobremesa? No site em questão, encontra-se categorias de pratos como _café da manhã_, _almoço_, _jantar_, _drinks_ e, naturalmente, o objeto de interesse do trabalho, as _sobremesas_.

Em seguida, foi feita a exclusão de linhas que possuíam valores faltantes. Por fim, houve a retirada de valores absurdos (descrita mais detalhadamente abaixo). O conjunto final possui 15706 observações e 7 variáveis.

Obs.: a variável calorias está na unidade 'kcal'.

```{r}
dados = read.csv(Fonte)

#attach(dados)

dsel = cbind(dados[, c(1:6)], dados$dessert)

colnames(dsel)
colnames(dsel) <- c("titulo", "nota", "calorias", "proteina",
                    "gordura", "sodio", "sobremesa")
dsel <- na.omit(dsel)

attach(dsel)

head(dsel); dim(dsel)

```

Observando o percentil 99 tem-se que 99% dos valores são menores ou iguais a 3257 kcal. Tomarei como limite das observações de caloria, pois é improvável/inviável que receitas ultrapassem de maneira tão acentuada esse valor; receitas com milhões de kcal são claramente erros nessa base de dados. Foi feito um tratamento semelhante para a variável _sódio_.

```{r}
#quantile(dsel$calorias, seq(0, 1, .01))

dsel <- subset(dsel, dsel$calorias <= quantile(dsel$calorias, .99)[[1]] & 
                 dsel$sodio <= quantile(dsel$sodio, .98)[[1]])

dsel <- dsel %>% mutate(status = case_when(sobremesa == 1 ~ "positivo",
                          sobremesa == 0 ~ "negativo"))

```

## Análise descritiva

Como visto no gráfico 'b', a variável nota não aparenta ser influenciada pelo tipo da receita.

```{r, fig.cap="Comportamento das receitas em relação à caloria"}
g_cal = ggplot(data = dsel, aes(x = calorias, y = status)) +
  geom_jitter(aes(col=factor(status)), alpha = .2) +
  labs(title = "a", color = "Sobremesa",
       y = "É sobremesa?",
       x = "Calorias (kcal)") +
  scale_color_manual(values = c("navy", "red"),
                     labels = c("negativo", "positivo")) +
  ggthemes::theme_tufte() +
  theme(legend.position = 'none')

#{r, fig.cap="Comportamento das receitas em relação à nota"}
g_n = ggplot(data = dsel, aes(x = nota, y = status)) +
  geom_jitter(aes(col=factor(status)), alpha = .2) +
  labs(title = "b", color = "Sobremesa",
       y = "",
       x = "Nota") +
  scale_color_manual(values = c("navy", "red"),
                     labels = c("negativo", "positivo")) +
  scale_x_continuous(breaks = seq(0, 5, .5)) +
  ggthemes::theme_tufte() +
  theme(legend.position = 'none')

#{r, fig.cap="Comportamento das receitas em relação ao sódio"}
g_s = ggplot(data = dsel, aes(x = sodio, y = status)) +
  geom_jitter(aes(col=factor(status)), alpha = .2) +
  labs(title = "c", color = "Sobremesa",
       y = "",
       x = "Sódio (mg)") +
  scale_color_manual(values = c("navy", "red"),
                     labels = c("negativo", "positivo")) +
    ggthemes::theme_tufte() +
  theme(legend.position = 'none')

#{r, fig.cap="Comportamento das receitas em relação à gordura"}
g_g = ggplot(data = dsel, aes(x = gordura, y = status)) +
  geom_jitter(aes(col=factor(status)), alpha = .2) +
  labs(title = "d", color = "Sobremesa",
       y = "",
       x = "Gordura (g)") +
  scale_color_manual(values = c("navy", "red"),
                     labels = c("negativo", "positivo")) +
  #ggthemes::theme_few()+
  ggthemes::theme_tufte() +
  theme(legend.position = 'none')

```

```{r}
#library(patchwork)

g_cal + g_n + g_s + g_g

```
\newpage

## Modelo base

O modelo principal será analisado da seguinte maneira: o conjunto de dados selecionados será dividido em _conjunto_treino_ (70%) e _conjunto_teste_ (30%)


```{r, warning=FALSE}
set.seed(2024)
df1_treino = dsel[sample(c(1:length(dsel[,1])), length(dsel[, 1])*.7), ]
df1_teste = dsel[sample(c(1:length(dsel[, 1])), length(dsel[, 1])*.3), ]

modelo = glm(sobremesa~nota+calorias+proteina+gordura+sodio, family = binomial(),
             data = df1_treino)

summary(modelo)

preditos = predict(object = modelo, newdata = df1_teste, type = "response")

df1_teste$prob_pred <- preditos

```

```{r}
curva_roc = pROC::roc(df1_teste$sobremesa, df1_teste$prob_pred)
plot(curva_roc)
#pROC::auc(curva_roc)
optimal_coords <- pROC::coords(curva_roc, "best", ret = c("threshold",
                                                          "sensitivity",
                                                          "specificity"))

points(optimal_coords[3], optimal_coords[2], col = "red", pch = 19, cex = 1.5)

# Display optimal coordinates
#optimal_coords$threshold
```


```{r Resultados}
# tidymodels e tidyverse
df1_teste$predito <- ifelse(df1_teste$prob_pred < optimal_coords$threshold, 0, 1)

table(df1_teste$sobremesa)
table(df1_teste$predito)

conf.m = caret::confusionMatrix(data = as.factor(df1_teste$predito),
                         reference = as.factor(df1_teste$sobremesa))

#sensibilidade = conf.m$byClass[[1]]
#acuracia = conf.m$overall[[1]]

ggplot(df, aes(Prediction, Reference, fill=Freq)) +
  geom_tile() +
  ggthemes::theme_tufte() +
  theme(legend.position = 'none') +
  geom_text(aes(label = Freq)) + # write the values
  scale_fill_gradient2(low = muted("white"), high = muted("midnightblue")) +
  labs(title = "Matriz de confusão", x="Predito", y = "Real")

```


## Análise de diagnóstico dos resíduos

```{r, warning=FALSE}
#plot(modelo$residuals)

env = hnp::hnp(modelo, print.on = T)

plot(env)

env$out

```


```{r eval=FALSE, include=FALSE}
# Assumindo que 'var1' é uma variável numérica que pode ser interpretada como tempo

ggplot(dsel,
       aes(x = calorias, y = sobremesa))+#, color = Sex, linetype = factor(Pclass))) +
  geom_jitter(aes(y = sobremesa), height = 0.02, alpha = 0.3) +
  geom_line(data = predict_data, aes(y = predicted_prob), size = 1) +
  labs(title = "Curvas de Probabilidade Preditiva de Sobrevivência",
       x = "Idade",
       y = "Probabilidade de Sobrevivência",
       color = "Sexo",
       linetype = "Classe (Pclass)") +
  scale_color_manual(values = c("blue", "red")) +
  theme_minimal()

g1 = ggplot(dsel, aes(y = sodio, x = seq(1:15706), color = sobremesa)) +
  geom_line() +
  #theme_dark() +
  labs(x = "Var1", y = "Resposta",
       title = "Evolução da Resposta em Relação a Var1")

g1 

#g1 + scale_color_manual(breaks=c(0:1), palette = "YlGn")#values=c("red", "green"))

#g1 + scale_fill_brewer(palette = "YlGn")

```


## Parte final (teste com outros tamanhos amostrais)

Para esse conjunto de dados, realmente é necessário utilizar todos dados selecionados para ajustar um modelo satisfatório?

Tabulação das seguintes métricas para o mesmo modelo (mesmas variáveis explicativas): acurácia, precisão, sensibilidade, AIC, BIC.
Deve conter qual o modelo final; qual o tamanho amostral do conjunto de treino e do de teste (proporção 70-30 sempre).

## Referências

https://rpubs.com/mpfoley73/527573

https://www.kaggle.com/code/rtatman/regression-challenge-day-1

https://www.kaggle.com/code/rtatman/datasets-for-regression-analysis#Poisson-regression-(predicting-a-count-value)

https://www.kaggle.com/datasets/hugodarwood/epirecipes?resource=download


